臺灣高等法院臺南分院刑事判決　　　　　九十一年度上更(一)字第一七號　　 Ｃ
　　　上　訴　人　臺灣臺南地方法院檢察署檢察官
　　　被　　　告　丙　○　○
　　　指定辯護人　本院公設辯護人　甲　○　○
右上訴人因被告違反毒品危害防制條例案件，不服臺灣臺南地方法院九十年度訴字第
一八九號中華民國九十年六月二十二日第一審判決（起訴案號：臺灣臺南地方法院檢
察署九十年度偵字第四三一號），提起上訴，經最高法院發回更審，本院判決如左：
      主      文
上訴駁回。
      理      由
一、公訴意旨略以：被告丙○○基於概括犯意，於民國八十九年十二月七日二十時許
    ，及同月九日二十三時許，連續二次在台南縣麻豆鎮麻豆國中後方公園，各賣一
    包二級毒品安非他命與乙○○，售價均為新台幣一千元。嗣於八十九年十二月二
    十一日十八時五十分許，經警在台南縣麻豆鎮麻豆監理站對面新加坡大樓查獲丙
    ○○意圖販賣而持有之安非他命七小包（含袋重五‧二公克）、電子磅秤一具等
    物，並將在場之乙○○一併帶回調查，乙○○坦承施用毒品犯行，並供出毒品來
    源，因認被告丙○○涉犯毒品危條例第四條第二項販賣第二級毒品罪嫌云云。
二、公訴人認被告丙○○涉有販賣安非他命之犯行，無非以乙○○之指證及持有安非
    他命七包、電子磅秤一具扣案可稽為主要論據。
三、按犯罪事實應依證據認定之，無證據不得推定其犯罪事實；又不能證明被告犯罪
    者，即應諭知無罪之判決，刑事訴訟法第一百五十四條、第三百零一條第一項分
    別定有明文。又認定不利於被告之事實，須依積極證據，苟積極證據不足為不利
    於被告事實之認定時，即應為有利於被告之認定，更不必有何有利之證據；再事
    實之認定，應憑證據，如未能發現相當證據，或證據不足以證明，自不能以推測
    或擬制之方法，為裁判基礎（最高法院三十年上字第八一六號、四十年台上字第
    八六號判例參照）。
四、訊據被告丙○○堅決否認販賣第二級毒品安非他命予乙○○，辯稱伊之安非命自
    己吸都不夠，不會賣給乙○○等語。經查，犯施用或持有第二級毒品安非他命罪
    ，供出毒品來源，因而破獲者，得減輕其刑，毒品危害防制條例第十七條第二項
    定有明文。因此關於販賣安非他命案件，施用或持有者所為曾向被告購買安非他
    命之陳述，因屬有利於己之供詞，自須無瑕疵可指，且經調查又有其他證據足以
    證明與事實相符者，始得採為論罪科刑之論據。本件公訴人認為被告丙○○涉嫌
    非法販賣安非他命予乙○○施用，主要係據證人乙○○警訊唯一之供述，偵查中
    證人乙○○未經傳喚，嗣本院調查時迭經傳喚、拘提無著，故證人乙○○警訊之
    供證是否實在，即無法調查，尚難以該警訊所供，為認定被告犯罪之證據。次查
    ，被告與證人乙○○係同時經警在台南縣麻豆鎮麻豆監理站對面新加坡大樓查獲
    ，並即被帶至麻豆派出所訊問，警訊時證人乙○○指證被告販賣安非他命給伊時
    ，警方竟捨當面對質，而以指認口卡片之方式行之（見警訊筆錄第六頁），再者
    ，證人乙○○於警訊指稱以被告0000000000號之行動電話，於八十九
    年十二月七日二十時許、同月九日二十三時許與被告聯絡購買安非他命，惟前開
    電話各該二日之時點並未有受話紀錄，且被告八十九年十二月二十一日經警逮捕
    後，旋即送監執行另案，然前開電話則仍頻繁使用等情，有該電話八十九年十二
    月份通聯紀錄附卷可參，故證人乙○○警訊之證詞，顯有瑕疵，尚難作為認定被
    告販賣安非他命之證據。綜上，被告所辯，應可採信，其被訴販賣安非他命罪嫌
    ，應屬不能證明，此外，復查無其他積極證據足以證明被告有何販賣安非他命之
    犯行，應為無罪之諭知。
五、原審以不能證明被告犯罪，諭知被告無罪，核無不合。檢察官上訴意旨仍執前詞
    指摘原判決採證不當，為無理由，應予駁回。
據上論斷，應依刑事訴訟法第三百六十八條，判決如主文。
本案經檢察官蘇南桓到庭執行職務。
中    華    民    國      九十一      年      二      月      七    日
                                  臺灣高等法院臺南分院刑事第二庭
                                      審判長法官  游    明    仁
                                            法官  陳    清    溪
                                            法官  蘇    重    信
右正本證明與原本無異。
檢察官如不服本判決，應於判決送達後十日內向本院提出上訴書。
                                      法院書記官  李    珍    鳳
中    華    民    國      九十一      年      二      月      八        日
